臺灣臺北地方法院小額民事判決
                                    111年度北小字第199號
原      告  華南產物保險股份有限公司

法定代理人  陳文智  
訴訟代理人  王健丞  
            陳立果  
被      告  許淇淳即詮龍機車行

上列當事人間請求損害賠償事件，於中華民國111年3月14日言詞
辯論終結，本院判決如下：
    主  文
原告之訴駁回。
訴訟費用新臺幣壹仟伍佰參拾元由原告負擔。
    事實及理由
一、原告主張：於民國109年11月19日上午9時23分許，訴外人張
    嘉烜將訴外人許秀妙所有車號000-000機車（下稱系爭機車
    ）停放在臺北市○○區○○路00號前，遭原告承保車輛碰撞他車
    後再撞及，致系爭機車受損。張嘉烜經原告建議於同年月26
    日將系爭機車交由被告維修，經勘估確認受損部位有前燈罩
    、大燈組、腳踏板、後架、後燈組、排氣管、引擎吊架、車
    手及右護條等9項（下稱系爭9項維修項目），費用共新臺幣
    （下同）12,700元。惟張嘉烜騎乘機車返家，發現上開腳踏
    板、後架、後燈組、排氣管、引擎吊架、右護條等6項，金
    額總計9,000元之項目（下稱系爭6項維修項目）未修繕，遂
    透過原告通知被告修補，被告拒不修補，訴外人乃於110年8
    月4日將系爭機車交由亞同機車行修繕系爭6項維修項目。原
    告於同年月5日給付報酬9,000元予亞同機車行，許秀妙並於
    同日將其與被告間承攬契約所生請求權讓與原告。爰依民法
    第490條第1項、第492條、第493條第1、2項規定及債權讓與
    之法律關係，提起本件訴訟。並聲明：被告應給付原告9,00
    0元，及自起訴狀繕本送達翌日起至清償日止，按年息5％計
    算之利息。　　
二、被告方面
（一）訴外人張嘉烜於109年11月26日將系爭機車交由被告維修
      ，被告告知系爭9項維修項目有些項目不影響安全，不用
      更換，可以更換輪胎較安全，並維修保養，張嘉烜同意被
      告之建議，被告遂進行修繕，修車過程並拍照予張嘉烜知
      悉。系爭9項維修項目之估價單金額共12,700元，本件維
      修保養及更換輪胎費用共11,700元，被告退還1,000元予
      張嘉烜貼補交通費用。張嘉烜對修繕結果很滿意，並在網
      路上貼文誇獎。張嘉烜於修繕後約1周到被告店內稱輪胎
      與排氣管太靠近，被告進行調整，當時張嘉烜並無反應其
      他問題，嗣張嘉烜於交車半年後始向原告反應系爭估價單
      上有些項目沒更換，但雙方已合意變更修繕項目，被告修
      繕系爭機車並無瑕疵。
（二）原告所提110年8月4日、同年月5日估價單及發票，距本件
      系爭機車受損害時即109年11月19日已有8個半月，原告應
      證明該估價單之項目與本件事故有因果關係。
（三）並聲明：原告之訴駁回；如受不利判決，願供擔保請准宣
      告免為假執行。
三、本院得心證之理由
（一）按當事人主張有利於己之事實者，就其事實有舉證責任，
      民事訴訟法第277條本文定有明文，又民事訴訟如係由原
      告主張權利者，應先由原告負舉證之責，若原告先不能舉
      證，以證實自己主張之事實為真實，則被告就其抗辯事實
      即令不能舉證，或其所舉證據尚有疵累，亦應駁回原告之
      請求（最高法院17年上字第917號判例意旨參照）。次按
      稱「承攬者，謂當事人約定，一方為他方完成一定之工作
      ，他方俟工作完成，給付報酬之契約」、「承攬人完成工
      作，應使其具備約定之品質及無減少或滅失價值或不適於
      通常或約定使用之瑕疵」、「工作有瑕疵者，定作人得定
      相當期限，請求承攬人修補之。承攬人不於前項期限內修
      補者，定作人得自行修補，並得向承攬人請求償還修補必
      要之費用」，民法第490條第1項、第492條、第493條第1
      、2項定有明文。又承攬契約因當事人互相表示意思一致
      即為成立 (民法第153條第1項) ，即雙方對於一定之工作
      及報酬兩者，一經同意，承攬契約即為成立。
（二）本件原告主張其係因受讓訴外人許秀妙與被告間之承攬契
      約（包含系爭9項維修項目）而取得對被告之瑕疵修補費
      用償還請求權（即系爭6項維修項目）之事實，為被告所
      否認，依上開說明，應由原告就許秀妙與被告間存有系爭
      承攬契約、工作有瑕疵及已定相當期限請求被告修補未果
      等事實，舉證以實其說。原告就此係提出被告機車行109
      年11月26日估價單及110年3月2日免用統一發票收據、車
      損維修前後照片、亞同機車行110年8月4日估價單及110年
      8月5日免用統一發票收據、機車完修確認書、債權讓與同
      意書、LINE通訊軟體對話擷圖及協議書（未經簽名）等件
      為證（見本院卷第17至43頁、第121至125頁）。經查：
　　　1.原告主張系爭機車係由張嘉烜交由被告維修，又主張系
        爭承攬契約存在於車主許秀妙及被告間，已有未合。
　　　2.依原告所提出之被告機車行109年11月26日估價單及110
        年3月2日免用統一發票收據所示，其上固載有系爭9項
        維修項目，惟被告就此辯稱本件係經張嘉烜同意將其中
        部分項目更換為輪胎及大保養等，維修保養及更換輪胎
        費用共11,700元；且伊於修車過程有拍照傳給張嘉烜，
        張嘉烜對修繕結果很滿意，在網路貼文誇獎等語，並提
        出網路貼文為證（見本院卷第97、99頁）。依該網路貼
        文（日期11月30日）所示，張嘉烜表示係因配合保險將
        機車送此維修，老闆親切並清楚告知車子需維修部分，
        修理過程也即時拍照告知等旨。足認張嘉烜對於系爭維
        修結果並無爭議，且張嘉烜應於109年11月30日前已取
        回車輛，此事並涉保險理賠，倘有未完成之維修工作，
        早可發現，本件遲於110年8月間再為爭執，有違常情。
　　　3.再參諸證人張嘉烜於本院111年3月9日到庭證述：「當
        時送修時，我沒有確認修了哪些東西」、「我是事後原
        告沒有要賠償我修繕全額，我去跟被告機車行老闆要這
        個估價單」、「原告的理賠專員叫我去被告機車行修繕
        ，修繕的內容是由原告的理賠專員與老闆講好，我沒有
        交代老闆修繕的內容」、「（問：系爭估價單修繕內容
        不是你當初與被告約定修繕的項目?）我當初不知道，
        是後來才知道有這份」、「（問：當初修車前，我們理
        賠人員有無告訴證人，車輛修繕範圍？原告會賠付何部
        分？）沒有跟我說」等語（見本院卷第110至113頁）可
        知，張嘉烜將系爭機車交由被告維修時，並未具體約定
        系爭9項維修項目，自難認被告與張嘉烜或許秀妙間成
        立系爭9項維修項目之承攬契約。
　　　4.綜上，原告既未能舉證被告有與許秀妙間成立系爭承攬
        契約，則原告主張依系爭承攬契約及債權讓與之法律關
        係，請求被告償還瑕疵修補費用9,000元（即系爭6項維
        修項目），要嫌無據，不能准許。
四、從而，原告本於承攬契約及債權讓與之法律關係，請求被告
    應給付原告9,000元，及自起訴狀繕本送達翌日起至清償日
    止，按年息5％計算之利息，為無理由，應予駁回。
五、本件事證已臻明確，兩造其餘攻擊防禦方法，於本判決結果
    不生影響，爰不一一論述，併此敘明。
六、訴訟費用負擔之依據：民事訴訟法第78條。本件訴訟費用額
    ，依後附計算書確定如主文所示金額。
中　　華　　民　　國　　111 　年　　3 　　月　　28　　日
                              臺北簡易庭
                                  法  官  郭麗萍
以上正本證明與原本無異。
如不服本判決，須以違背法令為理由，於判決送達後20日內向本
庭（臺北市○○區○○○路0 段000 巷0 號）提出上訴狀。（須
按他造當事人之人數附繕本）。如委任律師提起上訴者，應一併
繳納上訴審裁判費。
中　　華　　民　　國　　111 　年　　3 　　月　　28　　日
                                  書記官  陳怡如
計    算    書
項    目                    金  額（新臺幣）      備  註
第一審裁判費               1,000元
證人旅費                     530元
合        計               1,530元

附錄：
一、民事訴訟法第436條之24第2項：
    對於小額程序之第一審裁判上訴或抗告，非以其違背法令為
    理由，不得為之。
二、民事訴訟法第436條之25：
    上訴狀內應記載上訴理由，表明下列各款事項：
    (一)原判決所違背之法令及其具體內容。
    (二)依訴訟資料可認為原判決有違背法令之具體事實。